---
title: "Rozkłady dyskretne"
author: "Dariusz Stefański"
date: Raport z `r format(Sys.time(), "%a %b %d %X %Y")`
output: html_document
---

```{r ustawienia, include=FALSE}
knitr::opts_chunk$set(echo = TRUE)
library(fastGraph)
```

## Rozkład dwumianowy

Na tym spotkaniu (18 X 2021) omówimy najważniejsze charakterystyki rozkładów dyskretnych - teoretycznych modeli. Na początku - rozkład Bernoullego, dwumianowy.

**??** Przeciętnie 58% konsumentów preferuje Pepsi, nie Coca-Colę. Jaka jest szansa, że w grupie 40 osób znajdziemy co najmniej 30 osób preferujących Pepsi?

Jest to rozkład dwumianowy o prawdopodobieństwie sukcesu 0,58. Liczba prób wynosi 40. P(X>=30)=1-P(X\<30)=???

Aby narysować rozkłady, zainstalować należy pakiet o nazwie 'fastGraph'.

```{r}
shadeDist(ddist="dbinom",c(0,40),parm1=40,parm2=0.58)
```

Aby odczytać prawdopodobieństwo **P(X>=30)**:

```{r}
shadeDist(ddist="dbinom",c(29,40),parm1=40,parm2=0.58,lower.tail = FALSE)
```

Tradycyjna funkcja wbudowana w pakiet bazowy R, to:

```{r}
pbinom(29,size=40,prob=0.58,lower.tail=FALSE)
```

## Rozkład Poissona

Rozkład ten jest szczególnym, granicznym przypadkiem rozkładu dwumianowego - z powodu masowego charakteru zdarzeń i jedynie szczątkowego prawdopodobieństwa sukcesu.

Rozkład Poissona jest bardzo skośny, a jego jedyny parametr - lambda jest jednocześnie średnią i wariancją.

Przykład 2. W pewnej fabryce norma jakości wynosi średnio 2 wadliwe żarówki na 100 tysięcy wyprodukowanych. Jaka jest szansa, że w zamówieniu liczącym 300 żarówek znajdziemy co najmniej 5 wadliwych? (skrót rozkładu w R to "pois")

```{r}

```

Oraz komendą:

```{r}
ppois(4,lambda=2,lower.tail=FALSE)
```

## Rozkład normalny

**Przykład 3.** Miesięczne zużycie energii elekt.(kWh) w rodz. czteroosobowych ma rozkład N(300,100).
a) Obliczyć prawdopodobieństwo zużycia ponad 450 kWh w miesiącu przez losowo wybraną
rodzinę czteroosobową.

```{r}
shadeDist(ddist="dnorm",450,parm1=300,parm2=100,lower.tail = FALSE)
```

b) Obliczyć prawdopodobieństwo, że wśród wybranych rodzin średnie zużycie
energii będzie niższe niż 320 kWh.

```{r}
shadeDist(ddist="dnorm",320,parm1=300,parm2=100,lower.tail = TRUE)
```
